臺灣臺北地方法院刑事裁定　
111年度聲字第1180號
聲  請  人  臺灣臺北地方檢察署檢察官
受  刑  人  毛欣怡




上列聲請人因受刑人數罪併罰有二裁判以上，聲請定其應執行之
刑（111年度執聲字第1063號、110年度執字第4612號），本院裁
定如下：
    主  文
毛欣怡所犯如附表所示各罪所處之刑，應執行有期徒刑捌年貳月
。
    理  由
一、聲請意旨略以：受刑人毛欣怡因犯業務侵占等案件，先後經
    判決確定如附表所示，應依刑法第53條及第51條第5款規定
    ，定其應執行之刑，爰依刑事訴訟法第477條第1項規定聲請
    裁定等語。
二、按裁判確定前犯數罪者，併合處罰之；數罪併罰，有二裁判
    以上者，依刑法第51條之規定，定其應執行之刑，刑法第50
    條第1項前段、第53條分別定有明文。次按數罪併罰，分別
    宣告其罪之刑，依下列各款定其應執行者：五、宣告多數有
    期徒刑者，於各刑中之最長期以上，各刑合併之刑期以下，
    定其刑期。但不得逾30年，刑法第51條第5款亦有明定。再
    按法律上屬於自由裁量之事項，有其外部性界限及內部性界
    限，並非概無拘束；依據法律之具體規定，法院應在其範圍
    選擇為適當之裁判者，為外部性界限；而法院為裁判時，應
    考量法律之目的，及法律秩序之理念所在者，為內部性界限
    。法院為裁判時，二者均不得有所踰越。在數罪併罰，有二
    裁判以上，定其應執行之刑時，固屬於法院自由裁量之事項
    ，然仍應受前揭外部性界限及內部性界限之拘束（最高法院
    94年度台非字第233號判決、108年度台抗字第1128號裁定意
    旨參照）。又因刑罰之科處，應以行為人之責任為基礎，考
    量人之生命有限，刑罰對被告造成之痛苦程度，係以刑度增
    加而生加乘效果，而非等比方式增加，如以實質累加方式執
    行，刑責恐將偏重過苛，不符現代刑事政策及刑罰之社會功
    能，故透過定應執行刑程式，採限制加重原則，授權法官綜
    合斟酌被告犯罪行為之不法與罪責程度、各罪彼此間之關聯
    性（例如數罪犯罪時間、空間、各行為所侵害法益之專屬性
    或同一性、數罪對法益侵害之加重效應等）、數罪所反應被
    告人格特性與傾向、對被告施以矯正之必要性等，妥適裁量
    最終具體應實現之刑罰，以符罪責相當之要求（最高法院10
    5年度台抗字第626號裁定意旨參照）。
三、經查：
　㈠本件受刑人因犯如附表所示之罪，先後經高等法院、最高法
    院及本院判處如附表所示之刑確定，有各該判決及臺灣高等
    法院被告前案紀錄表在卷可憑。又受刑人所犯如附表編號2
    至9之罪，係於附表編號1所示判決確定日前為之，則聲請人
    就附表所示各罪所處之刑，聲請最後事實審之本院定應執行
    之刑，經本院審核認其聲請為正當，應予准許。
　㈡經本院函詢受刑人關於定應執行刑之意見後，受刑人並未表
    示意見（見聲卷第29至43頁），爰審酌受刑人所犯者分別係
    偽造文書罪業務侵占罪，罪質間有部分重疊，各罪之犯罪時
    間橫跨104年6月17日至107年10月22日之間，暨罪數所反應
    之受刑人人格特性、對法益侵害之加重效應、刑罰經濟與罪
    責相當原則，並衡以各罪之原定刑期、前已定之應執行刑範
    圍、定應執行刑之外部性界限及內部性界限等各節為整體非
    難之評價，定其應執行之刑如主文所示。
四、依刑事訴訟法第477條第1項，刑法第50條第1項、第53條、
    第51條第5款，裁定如主文。　
中　　華　　民　　國　　111 　年　　8 　　月　　8 　　日
　　　　　　　　　刑事第十庭    法　官　林柔孜
上正本證明與原本無異。
如不服本裁定，應於裁定送達後5日內向本院提出抗告狀。因疫
情而遲誤不變期間，得向法院聲請回復原狀。
                                書記官  林柏瑄
中　　華　　民　　國　　111 　年　　8 　　月　　8 　　日
附表：
編號  1 2 3 罪名  偽造文書 偽造文書 偽造文書 宣告刑（罰金刑）  有期徒刑1年6月（3罪） 有期徒刑1年（5罪） 有期徒刑8月（5罪） 犯罪日期  104年6月17日、同年6月24日、105年7月1日 104年8月6日、同年8月27日、同年9月4日、同年9月14日、同年11月2日 104年10月1日、105年2月4日、同年2月4日、同年7月22日、同年8月5日 偵查機關／年度案號  臺灣臺北地方檢察署106年度偵字第8906號等 臺灣臺北地方檢察署106年度偵字第8906號等 臺灣臺北地方檢察署106年度偵字第8906號等 最後事實審 法院 臺灣高等法院 臺灣高等法院 臺灣高等法院  案號 107年度上重訴字第14號  107年度上重訴字第14號   107年度上重訴字第14號   判決日期 107年12月5日 107年12月5日 107年12月5日 確定判決 法院 最高法院 最高法院 最高法院  案號 108年度台上字第4084號 108年度台上字第4084號  108年度台上字第4084號  判決確定日期 108年12月11日 108年12月11日 108年12月11日 是否為得易科罰金之案件  否 否 否 備註  ⑴臺灣臺北地方檢察署109年度執字第84號。 ⑵編號1至8業經本院以110年度聲字第99號裁定應執行有期徒刑7年8月。 ⑴臺灣臺北地方檢察署109年度執字第84號。 ⑵編號1至8業經本院以110年度聲字第99號裁定應執行有期徒刑7年8月。 ⑴臺灣臺北地方檢察署109年度執字第84號。 ⑵編號1至8業經本院以110年度聲字第99號裁定應執行有期徒刑7年8月。 

編號  4 5 6 罪名  業務侵占、偽造文書 偽造文書 偽造文書 宣告刑（罰金刑）  有期徒刑10月（2罪） 有期徒刑2年 有期徒刑1年10月 犯罪日期  104年12月3日、105年7月20日 105年5月20日 105年6月13日 偵查機關／年度案號  臺灣臺北地方檢察署106年度偵字第8906號等 臺灣臺北地方檢察署106年度偵字第8906號等 臺灣臺北地方檢察署106年度偵字第8906號等 最後事實審 法院 臺灣高等法院 臺灣高等法院 臺灣高等法院  案號 107年度上重訴字第14號  107年度上重訴字第14號  107年度上重訴字第14號  判決日期 107年12月5日 107年12月5日 107年12月5日 確定判決 法院 最高法院 最高法院 最高法院  案號 108年度台上字第4084號 108年度台上字第4084號  108年度台上字第4084號  判決確定日期 108年12月11日 108年12月11日 108年12月11日 是否為得易科罰金之案件  否 否 否 備註  ⑴臺灣臺北地方檢察署109年度執字第84號。 ⑵編號1至8業經本院以110年度聲字第99號裁定應執行有期徒刑7年8月。 ⑴臺灣臺北地方檢察署109年度執字第84號。 ⑵編號1至8業經本院以110年度聲字第99號裁定應執行有期徒刑7年8月。 ⑴臺灣臺北地方檢察署109年度執字第84號。 ⑵編號1至8業經本院以110年度聲字第99號裁定應執行有期徒刑7年8月。 

編號  7 8 9 罪名  業務侵占 業務侵占 業務侵占 宣告刑（罰金刑）  有期徒刑2年6月 有期徒刑1年1月 有期徒刑1年 犯罪日期  107年1月10日 106年10月25日 107年10月22日 偵查機關／年度案號  臺灣臺北地方檢察署107年度偵字第22096號 臺灣臺北地方檢察署109年度偵字第7559號 臺灣臺北地方檢察署109年度偵字第29593號 最後事實審 法院 臺灣高等法院 臺灣臺北地方法院 臺灣臺北地方法院  案號 108年度上易字第1206號  109年度審易字第1874號  110年度易字第308號   判決日期 108年11月26日 109年10月30日 110年9月13日 確定判決 法院 臺灣高等法院 臺灣臺北地方法院 臺灣臺北地方法院  案號 108年度上易字第1206號 109年度審易字第1874號   110年度易字第308號   判決確定日期 108年11月26日 109年12月11日 110年10月19日 是否為得易科罰金之案件  否 否 否 備註  ⑴臺灣臺北地方檢察署109年度執字第137號。 ⑵編號1至8業經本院以110年度聲字第99號裁定應執行有期徒刑7年8月。 ⑴臺灣臺北地方檢察署109年度執字第7401號。 ⑵編號1至8業經本院以110年度聲字第99號裁定應執行有期徒刑7年8月。 臺灣臺北地方檢察署110年 度執字第4612號